Inventaris van het archief van het geslacht Van Dam van Isselt en aanverwante geslachten, 1772-1949
Nationaal Archief, Den Haag
- Het geslacht Van Dam van Isselt, I.
  - Willem Edmond van Dam van Isselt (1870-1951) en Jacoba Rambonnet (1871-1940), G.
    - Willem Edmond van Dam van Isselt, 1.
      - publikaties en manuscripten, c.
        - "Het einde van Prins Maurits' veldtocht van 1599"., 1924; 311; 1 deel
          Oud nummer 349.
        - "Genealogische aantekeningen betreffende de familie Van Dam (Amersfoort, Utrecht)", deel XXVIII., 1924; 312; 1 deeltje
          Oud nummer 350.
        - "De zin van onze weermacht"., 1924; 313; 1 katern
          Oud nummer 352.
        - "De standaard-artikelen en het Zwitserse stelsel", Militaire Spectator 1925., 314; 1 katern
          Oud nummer 354.
          In dit werk bevinden zich aantekeningen van de schrijver.
        - "Genealogische aantekeningen betreffende de familie Van Dam (Amersfoort, Utrecht)", deel XXIX., 1925; 315; 1 deeltje
          Oud nummer 360.
        - "De voorbereiding van den veldtocht van 1599"., 1926; 316; 1 deel
          Oud nummer 368.
        - "De vorming van onze artillerie te velde in 1815"., 1926; 317; 1 katern
          Oud nummer 369.
        - "De applicatieschool aan de K.M.A.", 1927; 318; 1 deel
          Oud nummer 371.
        - "Genealogische aantekeningen betreffende de familie Van Dam (Amersfoort, Utrecht)", deel XXX., 1926; 319; 1 deeltje
          Oud nummer 374.
        - "De opleiding van officieren van het Nederlandsch Indisch Leger aan de Hogere Krijgsschool"., 1927; 320; 1 deel
          Oud nummer 376.
        - "Opleiding van dienstplichtigen door niet-deskundigen"., 1927; 321; 1 katern
          Oud nummer 377.
        - "De uitvoering van een rivierovergang door een divisiegroep (bewegingsoorlog)"., 1927; 322; 1 katern
          Oud nummer 378.
        - "De serière en Rambonnet"., 1927; 323; 1 katern
          Oud nummer 379.
        - "Twee takken van familie Lemmers te Bergen op Zoom"., 1927; 324; 1 deel
          Oud nummer 380.
        - "Genealogische aantekeningen betreffende de familie Van Dam (Amersfoort, Utrecht)", deel XXXI., 1927; 325; 1 deeltje
          Oud nummer 381.
        - "Feestrede uitgesproken op 19 october 1928 in de grote kerk te Breda, ter gelegenheid van de herdenking van het honderdjarig bestaan van de Koninklijke Militaire Academie"., 326; 1 katern
          Oud nummer 387.
        - "Genealogische aantekeningen betreffende de familie Van Dam (Amersfoort, Utrecht)", deel XXXII., 1929; 327; 1 deeltje
          Oud nummer 390.
        - "Het vóórspel van den veldtocht van 1599"., 1929; 328; 1 katern
          Oud nummer 391.
        - "De bloedarmoede van het Nederlandsche leger, inzonderheid van de infanterie"., 1930; 329; 1 deel
          Oud nummer 396.
        - "Luitenant-Generaal F. de Bas"., 1931; 330; 1 katern
          Oud nummer 397.
        - "Ter herdenking van de gebeurtenissen van 1830-1832, 1831-1 augustus 1931"., 331; 1 deel
          Oud nummer 398.
        - "Spionnage tijdens den oorlog van 1672-1673, inzonderheid vanuit en in Friesland", met aantekeningen en correspondentie, 1931. In dit deel bevinden zich aantekeningen en correspondientie van de schrijver., 332; 1 omslag
          Oud nummer 405.
        - Tekst van een radiorede over de Tiendaagse Veldtocht uitgesproken op 13 augustus 1931., 333; 1 deel
          Oud nummer 406.
        - "Een voorbeeld van partijdige geschiedschrijving"., 1932; 334; 1 deel
          Oud nummer 411.
        - "De staatsman Prins Willem I als krijgsoverste", met aantekeningen, correspondentie en kranteartikelen., 1933; 335; 1 deel
          Oud nummer 414.
        - "Een mislukte aanslag op Enkhuizen in 1568"., 1932; 336; 1 deel
          Oud nummer 415.
        - "Vorst Johan Maurits' artillerie Mei tot December 1673 in Friesland"., 1932; 337; 1 deel
          Oud nummer 416.
        - "Eenige rectificaties inzake de genealogie-Drabbe"., 1934; 338; 1 deel
          Oud nummer 423.
        - "Prins Willem V niet te Hagnau (1803)"., 1934; 339; 1 katern
          Oud nummer 425.
        - "De juiste plaats van het eerste gevecht uit den tachtigjarigen oorlog"., 1934; 340; 1 deel
          Oud nummer 429.
        - "Prins Willem George Frederik van Oranje-Nassau (1774-1799)", met aantekeningen en recenties., 1935; 341; 1 omslag
          Oud nummer 430.
        - "Eenige gegevens Drabbe", met correspondentie en aantekeningen., 1935; 342; 1 omslag
          Oud nummer 431.
        - "Prins Frederik Hendrik"., 1934; 343; 1 deel
          Oud nummer 437.
        - "Jacob Amelis van Dam". 1935- 1 deel, 344
          Oud nummer 440.
        - "De mishandeling van de legatiesecretaris De Brosses te Constantinopel"., 1936; 345; 1 katern
          Oud nummer 445.
        - "Vorst Johan Maurits van Nassau en zijn Cavalerie generaal in Friesland, Markies de Montpouillan"., 1936; 346; 1 deel
          Oud nummer 446.
        - "Het Schotsche geslacht Orrock hier te lande"., 1937; 347; 1 katern
          Oud nummer 453.
        - "Onze Landsverdediging"., 1938; 348; 1 deel
          Oud nummer 464.
        - "De oudste generatiën van familie Van Dam (van Isselt) (Amersfoort)"., 1939; 349; 1 deel
          Oud nummer 471.
        - "Jacob Amelis van Dam"., 1939; 350; 1 katern
          Oud nummer 476.
        - "Een partieele lijst van hoogst aangeslagenen te Amersfoort (gedwongen schenking aan den bisschop) anno 1426"., [z.d.]; 351; 1 katern
          Oud nummer 478.
        - "Antagonisme Amsterdam-Rotterdam in onze levanthandel van de 2e helft der 17e eeuw", met recentie en aantekeningen., 1941; 352; 1 deel
          Oud nummer 479.
        - Stukken betreffende de jagers van Van Dam., 1860-1868, 1927, 1928 en z.j.; 353; 1 omslag
        - Kranteartikelen betreffende een bijeenkomst in het concertgebouw te Amsterdam over Volksopvoeding en algemene dienstplicht, waar W.E. van Dam van Isselt een van de sprekers was., 1915; 354; 1 omslag
        - "De IJzer-waterlinie van 1914-1915" door W.E. van Dam van Isselt, overgedrukt uit Mavors., 1916; 355; 1 katern
        - Tekst van een voordracht van Van Dam van Isselt over het nut van een krijgsmacht ter land en ter zee voor Nederland en zijn koloniën., 1919; 356; 1 deel
        - Stukken betreffende een redevoering, uitgesproken bij de onthulling van het standbeeld van stadhouder-koning Willem III., 1921; 357; 1 omslag
        - "De uitbreiding van ons veldleger gedurende de mobilisatie" door Van Dam van Isselt. Manuscript., z.j.; 358; 1 stuk
        - Stukken betreffende een voordracht van Van Dam van Isselt gehouden tijdens een bijeenkomst van de verenigingen "Ons leger" en "Volksweerbaarheid" ter bespreking van voorstellen tot veranderingen in de legerorganisatie 1919., 1921; 359; 1 omslag
        - "Moet Nederland ontwapenen?" tekst van een redevoering gehouden door Van Dam van Isselt op een bijeenkomst van het Haagsch Comité ter bestudering van het ontwapeningsvraagstuk op 30 november 1921., 360; 1 stuk
        - Mr. Jacob van Dam, consul te Smyrna van 1666-1689" door W.E. van Dam van Isselt. Manuscripten met aantekeningen en kranteartikelen., 1928-1944; 361; 1 pak
        - Stukken betreffende het werk: "De betekenis van betrouwbare gevechtsberichten" door W.E. van Dam van Isselt., 1934 en z.j.; 362; 1 omslag
        - "Reserve-kader. Ontwerp Memorie van Toelichting" artikel over het reserve-kader en zijn oprichter J.T.T.C. van Dam van Isselt door W.E. van Dam van Isselt ter gelegenheid van het 20-jarig bestaan van de Algemene Vereniging van Nederlandse Reserve-Officieren op 2 december 1937., 363; 1 stuk
        - Stukken betreffende een ingezonden artikel voor de rubriek "taalwacht" in het maandblad Neerlandia, met excerpten van dit blad., 1939-1943; 364; 1 omslag
        - "Onze twaalfde of Zuiderzeeprovincie". Manuscript., c. 1940; 365; 1 omslag
        - "Genealogie van het geslacht Van Barneveld", manuscript., c. 1943; 366; 1 stuk
        - Concept van een aan een dagblad te zenden stuk over het beleid van minister J.J. Gielen van Onderwijs, Kunsten en Wetenschappen met ingekomen kranteartikelen over het onderwijsbeleid 1947-1948., 367; 1 omslag
        - "Welk jaar was het 'Gouden Jaar' 1599 of 1600?", c. 1948; 368; 1 katern
        - Stukken "betreffende het werk: "Een belangrijk, onbekend voorval uit Michiel Adriaansz. de Ruyter's laatste levensjaren"., c. 1948; 369; 1 omslag
        - Kladaantekeningen betreffende "de toestand van 1588", vermoedelijk een publikatie van zijn hand., z.j.; 370; 1 stuk
      - briefwisseling, d.
        - "Brieven uit Willem's kindertijd". Ingekomen brieven gedurende zijn kindertijd van diverse familieleden., 1878-1885 en z.j.; 371; 1 omslag
          De namen van de afzenders zijn opgenomen in de index op personen.
        - Ingekomen brieven gedurende zijn cadettentijd van zijn familieleden., 1885-1889; 372-375; 4 pakken
          - Eerste cadettenjaar 1885-1886, 372
          - Tweede cadettenjaar 1886-1887, 373
          - Derde cadettenjaar 1887-1888, 374
          - Vierde en laatste cadettenjaar 1888-1889, 375
        - Ingekomen brieven van Jacoba Rambonnet 1889-1935., 376-383; 4 pakken en 4 omslagen
          - april 1889-september 1890, 376; 1 pak
          - oktober 1891-augustus 1892, 377; 1 pak
          - september 1892-augustus 1893, 378; 1 pak
          - maart 1894-juli 1898, 379; 1 pak
          - februari 1899-juli 1902, 380; 1 omslag
          - november 1903-maart 1907, 381; 1 omslag
          - september 1907-december 1916, 382; 1 omslag
          - september 1920-oktober 1935, 383; 1 omslag
        - Ingekomen brieven van zijn kinderen., 1903-1947; 384-390; 7 pakken
          - september 1901-december 1918, 384
          - mei 1922-december 1926, 385
          - januari 1929-april 1933, 386
          - juni 1933-november 1938, 387
          - november 1938-december 1940, 388
          - februari 1941-december 1944, 389
            Met stukjes bijgeschreven van zijn kleinkinderen.
          - januari 1945-november 1947, 390
            Tussen deze brieven bevinden zich verschillende brieven van zijn kleinkinderen.
        - Ingekomen brieven van het Oostenrijkse pleegkind H. Scheifel en van haar ouders., 1920-1933 en z.j.; 391; 1 omslag
        - Ingekomen brieven van zijn familie., 1889-1948; 392-401; 9 pakken en 1 omslag
          - augustus 1889-juni 1891, 392
          - september 1892-april 1894, 393
          - november 1894-april 1898, 394
          - september 1899-december 1902, 395
          - februari 1903-april 1907, 396
          - april 1907-juni 1920, 397
          - april 1921-december 1926, 398
          - maart 1927-februari 1933, 399; 1 omslag
          - september 1933-januari 1943, 400
          - januari 1943-november 1948, 401
        - Ingekomen brieven van vrienden en bekenden., 1890-1949; 402-408; 7 pakken
          - november 1890-maart 1907, 402
          - april 1907-juni 1920, 403
          - oktober 1920-december 1926, 404
          - december 1926-maart 1933, 405
          - november 1933-oktober 1938, 406
          - februari 1939-december 1942, 407
          - maart 1943-april 1949, 408
        - Brief van W.E. van Dam van Isselt aan de inspectie der successie te Den Haag, houdende het verzoek om vermindering van successierechten verschuldigd op de nalatenschap van Jacoba Rambonnet. Afschrift, met memorie van aangifte voor successierechten., 1941; 409; 2 stukken
        - Afschrift van uitgaande brief aan ir. Jacob van Dam van Isselt., 1947; 410; 1 stuk
    - Jacoba Rambonnet, 2.
      Zij was de dochter van Frederik Lodewijk Rambonnet en Sara Johanna Rambonnet.
      - Ingekomen brieven van W.E. van Dam van Isselt., 1888-1940; 411-415; 5 pakken
        - september 1888-november 1890, 411
        - oktober 1891-augustus 1892, 412
        - augustus 1892-augustus 1893, 413
        - februari 1894-mei 1906, 414
        - maart 1907-voorjaar 1940., 415
      - Ingekomen brieven van haar kinderen., 416-417; 1 omslag en 1 pak
        - april 1900-juli (?) 1915, z.j., 416; 1 omslag
        - februari 1923-mei 1940, 417; 1 pak
      - Ingekomen brieven van Lucie van Dam van Isselt., 418-419; 1 pak en 1 omslag
        - juli 1887-juni 1893, 418; 1 pak
        - mei 1922-september 1928, 419; 1 omslag
      - Ingekomen brieven van haar familie., 420-421; 1 pak en 1 omslag
        - juli 1886-december 1893, 420; 1 pak
        - augustus 1907-augustus 1932, 421; 1 omslag
      - Ingekomen brieven van vrienden en bekenden., Oktober 1914-oktober 1933; 422; 1 omslag
      - Fotografisen portret van haar, gemaakt te Zwolle., c. 1890; 423; 1 stuk
      - Fotografisch portret van haar op latere leeftijd, waarvan eveneens exemplaren zijn gebruikt ter gelegenheid van haar nagedachtenis., z.j.; 424; 1 stuk
      - Stukken betreffende haar overlijden en begrafenis., 1940; 425; 1 pak
  - Lucie van Dam van Isselt (1871-1949), H.
    Over deze dochter van Jacob Thomas Theodoor Carel van Dam van Isselt en Henriëtte Maria Lucretia Drabbe zie Inleiding.
    - Ingekomen brieven van Jacoba Rambonnet., 426-427
      - 1884-1891, 426; 1 pak
      - 1891-1900, 427; 1 pak
    - Bekendmaking van de verloving van Lucie van Dam van Isselt met Evert Cornelis Ekker., Augustus 1891; 428; 1 stuk
    - Stukken betreffende net huwelijk tussen Lucie van Dam van Isselt en Evert Cornelis Ekker., Juli-augustus 1892; 429; 1 omslag
    - Bekendmaking van het huwelijk tussen Lucie van Dam van Isselt en Albert Plasschaert, met een menu van het diner te gelegenheid van dit huwelijk., Mei 1909; 430; 2 stukken
    - Ingekomen brief van L.H.A. Drabbe., November 1937; 431; 1 stuk
  - Henriëtte van Dam van Isselt (1895-1972), I.
    Zij was de dochter van Willem Edmond van Dam van Isselt en Jacoba Rambonnet. Zij studeerde rechten in Utrecht en promoveerde in 1918, was hoofd van de Afdeling Kunstzaken te Amsterdam en later adjunct-directrice van het Nederlands Kunsthistorisch Instituut te Rome.
    - Bewijs van inenting tegen de pokken., 1897; 432; 1 stuk
    - Stukken betreffende haar lagere schooltijd aan de meisjes-school van het departement Breda van de Maatschappij tot nut van het algemeen., 1903-1907; 433; 1 omslag
    - Rapport van de 4e klas van de openbare lagere school te Amsterdam., 1907-1908; 434; 1 katern
    - Stukken betreffende haar schooltijd aan het gymnasium te Amsterdam., 1908-1914; 435; 1 omslag
    - Fotografisch portret., 1912; 436; 1 stuk
    - Utrecht's studentenblad Vox. stud., houdende het Eerstejaarslied van de Utrechtse Vrouwelijke Studentenvereniging, geschreven door Henriëtte van Dam van Isselt., 1914; 437; 1 stuk
    - Candidaats- en doctorsbul, met "Stellingen" geponeerd tot verkrijging van de doctorsgraad in de rechtswetenschappen aan de Universiteit te Utrecht., 1915-1918; 438; 3 stukken
    - Uittreksel van een boedelscheiding houdende de nalatenschap van mejuffrouw G.C. Loenen ten gunste van Henriëtte van Dam van Isselt., 1920; 439; 1 stuk
    - Kranteknipsels met betrekking tot Henriëtte van Dam van Isselt, referendaris van de afdeling Kunstzaken van de gemeente Amsterdam., 1929-1946 en z.j.; 440; 1 omslag
    - Fotografisch portret van haar en de heer Poelhekke, secretaris van het Nederlands Instituut te Rome., 1947; 441; 1 stuk
    - Kranteknipsel houdende fotografisch portret van A.B. Kleerekoper., z.j.; 442; 1 stuk
  - Josine Lucie van Dam van Isselt (geb. 1901), J.
    Zij is de dochter van Willem Edmond van Dam van Isselt en Jacoba Rambonnet. Zij studeerde de oude talen aan de rijksuniversiteit te Utrecht en legde in 1926 daar haar dotorale examen cum laude af. Zij was lerares aan het stedelijk gymnasium van Utrecht.
    - Rapporten van de lagere school te Amsterdam en Amersfoort, 1909-1914; 443; 3 katernen
    - Fotografisch portret van haar en haar broer Jacob., c. 1910; 444; 1 stuk
    - Ingekomen brief en briefkaart van ir. Jacob en Willem Edmond van Dam van Isselt., c. 1910 en 1948; 445; 2 stukken
    - Stukken betreffende haar middelbare schooltijd aan het stedelijk gymnasium te Utrecht., 1914-1920; 446; 1 omslag
    - Uittreksel van een boedelscheiding, houdende de nalatenschap van mejuffrouw G.C. Loenen ten gunste van Josine Lucie van Dam van Isselt., 1920; 447; 1 stuk
    - Beschikking van curatoren der Rijksuniversiteit te Lenden, houdende de toekenning van £ 1000,- uit het Van Vollenhove-fonds voor een studiereis naar Parijs., 1926; 448; 1 stuk
    - Stukken betreffende haar werk als docente in de oude talen aan het stedelijk gymnasium te Utrecht., 1927, 1940 en 1948; 449; 1 omslag
      Op de stukken bevinden zich aantekeningen van N.N.
  - Jacob van Dam van Isselt (geb. 1903), K.
    Hij is de zoon van Willem Edmond van Dam van Isselt en Jacoba Rambonnet. Na het slagen voor zijn ingenieursexamen te Delft was hij vanaf 1926 verbonden aan de Maatschappij tot Verkoop van den Electrischen Stroom der Staatsmijnen in Limburg te Maastricht, later de Provinciale Limburgsche Electriciteits-Maatschappij. In september 1945 werd hij hoofdingenieur bij het Directoraat-Generaal voor de Energievoorziening, vanaf 1 juli 1948 directeur Electriciteitsvoorziening van het Directoraat-Generaal. In 1949 volgde zijn benoeming tot directeur van het Gemeentelijk Gas-, Electriciteits-, Bus- en Radiobedrijf van Utrecht, later Gemeentelijk Energie- en Vervoerbedrijf Utrecht. In 1964 werd hij hoofddirecteur van de N.V. Nederlandse Gasunie.
    - Geboortekaartje en lijst van gegevens van het eerste levensjaar van Jacob van Dam van Isselt, met pokkenbriefje en uttreksel uit het geboorteregister., 1903-1905, 1923; 450; 4 stukken
    - Schoolrapport van de openbare lagere school te Amersfoort 2de, 3de en 4de klas., 1910-1913; 451; 3 katernen
    - Fotografisch portret van hem en Josine Lucie van Dam van Isselt., c. 1910; 452; 1 stuk
      Zie inventarisnummer 444.
    - Stukken betreffende zijn middelbare schooltijd aan de Rijks Hoogere Burgerschool te Utrecht., 1915-1920; 453; 1 omslag
    - Uittreksel van een boedelscheiding, houdende de nalatenschap van mejuffrouw G.C. Loenen ten gunste van Jacob van Dam van Isselt., 1920; 454; 1 stuk
    - Stukken betreffende zijn studietijd aan de Technische Hoogeschool te Delft., 1920-1925; 455; 1 omslag
    - Diploma van lidmaatschap van het Delftsch Studentencorps., 1921; 456; 1 stuk
    - "Bijblad voor onze jonge leden" uit het maandblad van het bestuur van de remonstrantsch-gereformeerde geme ente te Den Haag, waarin melding gemaakt wordt dat Van Dam van Isselt is toegetreden als nieuw lid., 1922; 457; 1 stuk
    - Uittreksel uit het inschrijvingsregister voor de militie., 1922; 458; 1 stuk
    - Bewijs van lidmaatschap van het Koninklijk Instituut van Ingenieurs., 1925; 459; 1 stuk
    - Stukken betreffende zijn werkzaamheden bij de Maatschappij tot verkoop van den electrischen stroom der Staatsmijnen in Limburg, later Provinciale Limburgsche Electriciteits-Maatschappij., 1926, 1927, 1946; 460; 1 omslag
    - Stukken betreffende zijn huwelijk met Eleonore Françoise Rijpperda Wierdsma., 1932; 461; 1 omslag
    - Fotografisch portret van Eleonore Françoise Rijpperda Wierdsma met haar dochter Henriëtte., 1942; 462; 1 stuk
    - Ingekomen briefkaart en brieven van respectievelijk Verwey en Louise van Dam van Isselt geb. Bosch., 1943 en 1944; 463; 3 stukken
    - Afschrift van een ministeriële beschikking houdende de tijdelijke benoeming van Jacob van Dam van Isselt als officier civiele dienst op 8 februari 1946., 464; 1 stuk
    - "De import van Electrische Energie uit Duitsland" artikel over energievoorziening door ir. G.J.T. Bakker en ir. J. van Dam van Isselt. Electrotechniek., 1947; 465; 1 deel
    - Kranteknipsels betreffende zijn benoeming als direkteur van net Gemeentelijk Gas-, Electriciteits-, Bus- en Radiobedrijf (Gebru) van Utrecht., 1949; 466; 2 stukken
  - Maria Wilhelmina Louise van Dam van Isselt (geb. 1913), L.
    Maria Wilhelmina Louise, dochter van mr. Edmond Willem van Dam van Isselt en Louise Elise Bosch, studeerde letteren aan de Rijksuniversiteit te Leiden met als hoofdvak Frans.
    - Stukken betreffende haar huwelijk met jonkheer Witius Hendrik de Savornin Lohman., 1941; 467; 1 omslag
  - Edmond Willem Pieter van Dam van Isselt (geb. 1915), M.
    Hij is de zoon van mr. Edmond Willem van Dam van Isselt en Louise Elise Bosch, studeerde aan de economische hogeschool te Rotterdam en is betrokken geweest bij de oprichting van de Benelux.
    - Exemplaren van het schoolblad "V.C.C.-Nieuws", houdende artikelen van de hand van E.W.P. van Dam van Isselt, die redacteur van dit schoolblad was., 1931, 1932; 468; 2 stukken
    - Stukken betreffende zijn huwelijk met Wilhelmina Adriana Servatius., 1944-1945; 469; 1 omslag
  - Louise Elise van Dam van Isselt (geb. 1948), N.
    Zij is de dochter van Edmond Willem Pieter van Dam van Isselt en Wilhelmina Adrina Servatius.
    - Geboorteaankondiging., 1948; 470; 1 stuk
- Archieven van aanverwante geslachten, II.
  - Geslacht Nahuys, A.
    - Willem Adriaan Nahuys (1732-1815), 1.
      Hij was de vader van Geertruyda Elisabeth Nahuys, de vrouw van mr. Willem van Dam van Isselt.
      - Akte van volmacht voor zijn vrouw Anna Cornelia Zoutmaat om in zijn naam toestemming te geven voor het huwelijk van zijn dochter Geertruyda Elisabeth Nahuys met mr. Willem van Dam van Isselt., 1784; 471; 1 stuk
      - Stukken betreffende zijn nalatenschap., 1803-1817; 472; 1 omslag
  - Geslacht Van Barneveld, B.
    - Jacob Thomas van Barneveld (1778-1855) en Dirkje van Asselt (1787-1863), 1.
      - Jacob Thomas van Barneveld, a.
        Hij was de vader van Wilhelmina van Barneveld, echtgenote van mr. Jacob van Dam van Isselt.
        - Extract uit de huwelijksakte van Van Barneveld en Dirkje van Asselt., 1805; 473; 1 stuk
      - Dirkje van Asselt (1787-1863), b.
        Zij was de moeder van Wilhelmina van Barneveld.
        - Memorie van aangifte der nalatenschap van Jacob Thomas van Barneveld, houdende de verklaring van Dirkje van Asselt dat haar elf kinderen tot de erfgenamen van haar man zijn benoemd., 1855; 474; 1 stuk
        - Overlijdensbericht van Dirkje van Asselt., 1863; 475; 1 stuk
    - Jacob Thomas van Barneveld (1809-1889), 2.
      Hij was de zoon van Jacob Thomas en Dirkje van Asselt, broer van Wilhelmina en voogd van Jacob Thomas Theodoor Carel van Dam van Isselt.
      - Akte, houdende de aanstelling van mr. Jacob Thomas van Barneveld als voogd over J.T.T.C. en G.E.H.W. van Dam van Isselt, kinderen van zijn zuster Wilhelmina van Barneveld, afschrift., 1854; 476; 1 stuk
      - Brievenboek, betreffende zijn toeziendvoogdschap over de kinderen van mr. Jacob van Dam van Isselt., 1854-1863; 477; 1 deel
      - Ingekomen brief van E.W. van Dam van Isselt betreffende de voogdij van Van Barneveld over J.T.T.C. van Dam van Isselt., 1857; 478; 1 stuk
      - Afschrift van het testament van Eva van der Dussen ten gunste van Jacob Thomas van Barneveld door Wijnand Klinkhamer notaris te Amsterdam., 1880; 479; 1 stuk
    - Carolina van Barneveld (overleden c. 1880), 3.
      Zij was de zuster van Wilhelmina van Barneveld en tante van Jacob Thomas Theodoor Carel van Dam van Isselt.
      - Ingekomen brieven van J.T.T.C. van Dam van Isselt en Henriëtte M.L. Drabbe., 1853, 1886; 480; 3 stukken
      - Testament verleden voor Nicolaas François Snel, notaris te Breukelen., 1870; 481; 1 stuk
  - Geslacht Drabbe, C.
    - Johan Drabbe (1814-1885) en Jeannette Hermentine Lux (1813-1891), 1.
      - Johan Drabbe, a.
        Hij was de zoon van Johan Drabbe en Lucretia Lemmers, grootvader van Henriëtte M.L. en Lucie J.J., echtgenotes van Jacob Thomas Theodoor Carel van Dam van Isselt.
        - Getuigschrift van Johan Drabbe, houdende lof voor zijn prestaties op letterkundig gebied in de eerste klas van het gymnasium van Bergen op Zoom., 1826; 482; 1 stuk